【裁判字號】    89,易,5222
【裁判日期】    900316
【裁判案由】    傷害
【裁判全文】
臺灣高雄地方法院刑事判決                        八十九年度易字第五二二二號
    公訴人  臺灣高雄地方法院檢察署檢察官
    被  告  乙○○
右列被告因傷害案件，經檢察官提起公訴（八十九年度偵字第二四九二二號），本院
判決如左：
    主  文
乙○○連續傷害人之身體，處有期徒刑參月，如易科罰金，以參佰元折算壹日。
小折疊刀壹把，沒收之。
    事  實
一、乙○○與丙○○、甲○○二人為朋友，民國八十九年九月二日凌晨五時許，三人
    在高雄市苓雅區○○○路八十號五樓泡茶聊天時，乙○○因細故與甲○○發生爭
    執，詎爭執中乙○○竟基於普通傷害之概括犯意，持其所有預藏之小折疊刀一把
    ，砍刺甲○○，致其受有右前胸挫傷肆乘貳公分及左手食指挫傷參乘零點伍公分
    等傷害，而丙○○為保護甲○○，亦遭乙○○以前開小折疊刀刺擊，致其受有右
    下腹部撕裂傷零點捌公分之傷害。
二、案經甲○○、丙○○分別訴由高雄市政府警察局苓雅分局移送臺灣高雄地方法院
    檢察署檢察官偵查起訴。
    理  由
一、訊據被告乙○○雖於本院行調查程序時，矢口否認有何右揭傷害犯行，惟其嗣於
    本院審理時，坦承犯行不諱，核與告訴人甲○○、丙○○二人於警訊時之指訴情
    節相符，並有中祥醫院特種診斷證明書及林進興醫院驗傷診斷書各一紙在卷可資
    佐證，事證明確，被告犯行洵堪認定，應依法加以論科。
二、核被告乙○○所為，係犯刑法第二百七十七條第一項之傷害罪。其先後二次傷害
    犯行，除時間緊接外，並觸犯構成要件相同之罪名，顯均基於概括犯意為之，應
    依連續犯之規定論以一罪，並依法加重其刑。爰審酌被告之犯罪動機、目的、手
    段，及其生活狀況、品行、智識程度，暨告訴人所受傷害尚非重大等一切情狀，
    量處如主文所示之刑。又按刑法第四十一條已於九十年一月四日修正為：「犯最
    重本刑五年以下有期徒刑以下刑之罪，而受六個月以下有期徒刑或拘役之宣告，
    因身體、教育、職業、家庭之關係或其他正當事由，執行顯有困難者，得以一元
    以上三元以下折算一日。但確因不執行所宣告之刑，難收矯正之效，或難以維持
    法秩序者，不在此限」，並經總統於九十年一月十日公布，而於同年一月十二日
    生效，併參酌最高法院二十四年七月民刑庭總會決議之意旨，故爰依前開條文及
    刑法第二條第一項前段之規定，就所宣告之刑諭知易科罰金之折算標準，以示儆
    懲。小折疊刀一把雖未扣案，然其為被告所有供犯罪所用之物，且無證據證明其
    已滅失，故依刑法第三十八條第一項第二款，併予宣告沒收之，附此敘明。
據上論斷，應依刑事訴訟法第二百九十九條第一項前段，刑法第五十六條、第二百七
十七條第一項、修正後第四十一條第一項、第二條第一項前段、第三十八條第一項第
二款，罰金罰鍰提高標準條例第一條前段、第二條，判決如主文。
本案經檢察官王朝震到庭執行職務。
中      華      民      國    九十      年      三      月     十六     日
                                臺灣高雄地方法院刑事第七庭
                                  法  官 劉傑民
右正本證明與原本無異。
如不服本判決，應於判決送達後十日內，向本院提出上訴狀。
                                  書記官 黃琬婷
中      華      民      國    九十      年      三      月     十六     日
附錄本案判決科刑法條：
刑法第二百七十七條第一項
傷害人之身體或健康者，處三年以下有期徒刑、拘役或一千元以下罰金。


司法院資訊處製作；財團法人民間司法改革基金會備份。
